ACORDAO-COMPLETO-2344204

ACÓRDÃO DE RELAÇÃO

ACÓRDÃO DE RELAÇÃO 280/2019 ATA 5/2019 - PLENÁRIO

Acórdão 280/2019-TCU-Plenário
Os Ministros do Tribunal de Contas da União, reunidos em Sessão do Plenário, ACORDAM, por unanimidade, com fundamento no art. 143, V, alínea "d", do Regimento Interno do Tribunal de Contas da União e no enunciado 145 da Súmula de Jurisprudência desta Corte, em autorizar a secretaria competente a apostilar o Acórdão 2431/2017-TCU-Plenário, para fins de correção de inexatidão material, de acordo com os pareceres emitidos nos autos, na forma a seguir especificada, mantendo-se os demais termos da deliberação ora retificada:
Onde se lê:
"8. Representação legal:
8.1. Antonio Daniel Cunha Rodrigues de Souza (13.101/OAB-DF) e outros, representando Francisca Regina Magalhaes Cavalcante;
8.2. Ana Paula Peresi de Souza (303.647/OAB-SP) e outros, representando Mario Augusto Lopes Moyses;
8.3. Gustavo do Vale Rocha (13.422/OAB-DF) e outros, representando Colbert Martins da Silva Filho;
8.4. Diego Ricardo Marques (30.872/OAB-DF) e outro, representando Luiz Gustavo Machado."
Leia-se:
"8. Representação legal:
8.1. Antonio Daniel Cunha Rodrigues de Souza (13.101/OAB-DF) e outros, representando Francisca Regina Magalhaes Cavalcante;
8.2. Ana Paula Peresi de Souza (303.647/OAB-SP) e outros, representando Mario Augusto Lopes Moyses;
8.3. Gustavo do Vale Rocha (13.422/OAB-DF) e outros, representando Colbert Martins da Silva Filho."
	1. Processo TC Processo 007.999/2015-1 (TOMADA DE CONTAS ESPECIAL) 
	1.1. Responsáveis: Colbert Martins da Silva Filho (XXX.361.645-XX) ; Fabiana Lopes Freitas (XXX.133.671-XX) ; Francisca Regina Magalhaes Cavalcante (XXX.838.833-XX) ; Hugo Leonardo Silva Gomes (XXX.292.601-XX) ; Instituto Brasileiro de Desenvolvimento de Infraestrutura Sustentavel (07.054.515/0001-13) ; Jorge Kengo Fukuda (XXX.881.118-XX) ; Luiz Gustavo Machado (XXX.598.538-XX) ; Mario Augusto Lopes Moyses (XXX.055.648-XX) ; Sinc Recursos Humanos e Automacao Ltda - Me (02.290.439/0001-21) 
	1.2. Órgão/Entidade: Instituto Brasileiro de Desenvolvimento de Infraestrutura Sustentável
	1.3. Relator: Ministro Benjamin Zymler
	1.3.1. Ministro que alegou impedimento na sessão: Aroldo Cedraz
	1.4. Representante do Ministério Público: Procurador Marinus Eduardo De Vries Marsico
	1.5. Unidade Técnica: Secretaria do TCU no Estado do Amapá (Sec-AP) .
	1.6. Representação legal: Raimundo Bezerra da Silva Júnior e outros, representando Francisca Regina Magalhaes Cavalcante; Emerson Dourado da Conceição e outros, representando Mario Augusto Lopes Moyses; Gustavo do Vale Rocha (13.422/OAB-DF) e outros, representando Colbert Martins da Silva Filho. 
	1.7. Determinações/Recomendações/Orientações: não há.

Colbert Martins da Silva Filho (XXX.361.645-XX); Fabiana Lopes Freitas (XXX.133.671-XX); Francisca Regina Magalhaes Cavalcante (XXX.838.833-XX); Hugo Leonardo Silva Gomes (XXX.292.601-XX); Instituto Brasileiro de Desenvolvimento de Infraestrutura Sustentavel (07.054.515/0001-13); Jorge Kengo Fukuda (XXX.881.118-XX); Luiz Gustavo Machado (XXX.598.538-XX); Mario Augusto Lopes Moyses (XXX.055.648-XX); Sinc Recursos Humanos e Automacao Ltda - Me (02.290.439/0001-21)

Aroldo Cedraz

ACORDAO-COMPLETO-2422981

Acórdão 2096/2020 - Plenário

BENJAMIN ZYMLER

TOMADA DE CONTAS ESPECIAL (TCE)

Secretaria do TCU no Estado do Amapá (Sec-AP).